【裁判字號】    90,台上,6216
【裁判日期】    901011
【裁判案由】    搶奪等罪
【裁判全文】
最高法院刑事判決                                九十年度台上字第六二一六號
    上  訴  人  甲○○
右上訴人因搶奪等罪案件，不服台灣高等法院中華民國九十年六月二十一日第二審判
決（八十九年度上訴字第三九四七號，起訴案號：台灣桃園地方法院檢察署八十九年
度偵字第七七○、七四八五號），提起上訴，本院判決如左：
    主  文
上訴駁回。
    理  由
按刑事訴訟法第三百七十七條規定，上訴於第三審法院，非以判決違背法令為理由，
不得為之。是提起第三審上訴，應以原判決違背法令為理由，係屬法定要件。如果上
訴理由狀並未依據卷內訴訟資料，具體指摘原判決不適用何種法則或如何適用不當，
或所指摘原判決違法情事，顯與法律規定得為第三審上訴理由之違法情形，不相適合
時，均應認其上訴為違背法律上之程式，予以駁回。本件上訴意旨略稱：(一)上訴人係
於民國八十八年十二月四日始向陳仁傑借得為警查獲之車輛（車號ＫＴ－八○七○）
，被害人黃美華係於十二月一日晚間被搶，顯非上訴人所為。(二)上訴人並未開車衝撞
警車，請調桃園地方法院八十九年度易字第一四五四號卷所附警車及上訴人所駕贓車
之照片即明云云，惟查原判決綜核卷內證據資料，認上訴人有搶奪及妨害公務犯行，
因而撤銷第一審關於上訴人被訴搶奪及妨害公務部分之不當判決，改判論處上訴人共
同搶奪及妨害公務罪刑，並駁回檢察官其餘部分（即竊盜部分）之上訴，已詳其調
查證據之結果及取捨證據認定之理由，並說明(一)上訴人為警查獲時，曾衝撞警車後逃
逸，嗣經警方尾追，並開槍擊中車子，上訴人車輛翻倒入魚池始被捕獲，嗣又在車內
查獲黃美華被搶財物等情，業經證人即承辦員警陳嘉裕、謝春慶（更名為謝譯鋐），
分別證述甚詳，上訴人辯稱係向共同被告陳仁傑借車，及陳仁傑辯稱黃美華之財物係
伊朋友阿如（阿儒）放在車上云云，惟均無法提供阿如之資料以供調查，所辯顯非足
採，分別於判決理由內記甚詳，從形式上觀察，原判決並無違背法令情事。又本院
為法律審，上訴人上訴後始聲請調卷調查，顯非法之所許。次查採證認事乃事實審法
院之職權，苟其證據之取捨及事實之認定並不違背論理法則及經驗法則，即不容任意
指為違法而執為適法之第三審上訴理由。上訴意旨置原判決之明白論斷於不顧，仍執
陳詞，否認犯罪，乃單純事實之爭執，又未依據卷內訴訟資料對原判決究竟如何違背
法令為具體之指摘，徒憑己見就原判決已說明事項或屬原審採證認事職權之適法行使
，任意指摘為違法，自不得據為第三審上訴之合法理由，其上訴違背法律上之程式，
應予駁回。末按刑事訴訟法第三百七十六條所列各罪之案件，經第二審判決者，不得
上訴於第三審法院，法有明文，本件上訴人妨害公務罪部分，原審係依刑法第一百三
十五條第一項論罪科刑，核屬刑事訴訟法第三百七十六條第一款之案件，依首開說明
，既經第二審判決，自不得上訴於第三審法院，上訴人竟復提起上訴，顯為法所不許
。
據上論結，應依刑事訴訟法第三百九十五條前段，判決如主文。
中      華      民      國     九十     年      十      月     十一     日
                              最高法院刑事第二庭
                                  審判長法官  莊  來  成
                                        法官  謝  俊  雄
                                        法官  白  文  漳
                                        法官  蘇  振  堂
                                        法官  惠  光  霞
      右正本證明與原本無異
                                              書  記  官
中      華      民      國     九十     年      十      月     十五     日


司法院資訊處製作；財團法人民間司法改革基金會備份。
